臺灣高雄地方法院民事判決
111年度雄簡字第1320號
原      告  程仁磊  
被      告  蔡享恩  
上列當事人間請求損害賠償事件，原告提起刑事附帶民事，經本
院刑事庭以111年度審附民字第127號裁定移送前來，本院於民國
111年8月10日言詞辯論終結，判決如下︰
    主      文
一、被告應給付原告新臺幣（下同）1萬元，及自民國（下同）1
    11年2月26日起至清償日止，按週年利率5%計算之利息。
二、原告其餘之訴駁回。
三、本判決第一項得假執行；但被告如以1萬元為原告預供擔保
    ，得免為假執行。
四、原告其餘假執行之聲請駁回。
    事實及理由
一、原告主張：被告於110年9月8日19時15分許，在高雄市○○區○○
    ○○00號前，與原告談及之前兩人糾紛之事，竟基於公然侮辱
    之故意，在公眾得共聞共見之上開處所對原告辱罵「幹你娘
    」，足以貶抑原告之人格及社會評價，又基於恐嚇之犯意，
    對原告磊出言恫稱：「要把他的頭剁下來」等語，致程仁磊
    心生畏懼，致生危害於其安全。被告之行徑嚴重損害原告身
    心、健康、名譽之人格權，而情節重大，原告自得依侵權行
    為之法律關係，請求被告賠償50萬元等語，並聲明：㈠被告
    應給付原告50萬元，及自起訴狀繕本送達翌日起至清償日止
    ，按週年利率5 ％計算之利息。㈡訴訟費用由被告負擔。㈢原
    告願供擔保請准宣告假執行。
二、被告則以：我並沒有侮辱原告，原告教唆人來砸我的3樓，
    讓我的租客都退租等語，並聲明：原告之訴駁回。
三、得心證之理由：
  ㈠原告主張：被告於上開時、地以言詞辱罵及恐嚇原告等事實
    ，業經本院刑事庭以111年度審易字第50號刑事判決判處以
    被告犯公然侮辱罪，處拘役10日，如易科罰金，以1,000元
    折算1日，又犯恐嚇危害安全罪，累犯，處拘役15日，如易
    科罰金，以1,000元折算1日。應執行拘役20日，如易科罰金
    ，以1,000元折算1日在案，有本院110年度審易字第50號刑
    事判決在卷可參，並經本院依職權調取上開刑事卷宗核閱無
    訛，被告確於刑事偵查時到庭坦認，於上開時、地有對原告
    罵「幹你娘」及說「要把程仁磊的頭剁下來」等語（下稱系
    爭言詞），本院依調查證據之結果及斟酌全辯論意旨，堪信
    原告之主張為真實。
  ㈡按因故意或過失，不法侵害他人之權利者，負損害賠償責任
    ，民法第184條第1項前段定有明文。又不法侵害他人之身體
    、健康、名譽、自由、信用、隱私、貞操，或不法侵害其他
    人格法益而情節重大者，被害人雖非財產上之損害，亦得請
    求賠償相當之金額，同法第195條第1項前段亦有明定。次按
    名譽有無受損害，應以社會上對個人評價是否貶損作為判斷
    之依據，苟其行為足以使他人在社會上之評價受到貶損，不
    論其為故意或過失，均可構成侵權行為（最高法院90年台上
    字第646號判決意旨參照）。本件被告公然於上開時、地上
    以系爭言詞辱罵及恐嚇原告，客觀上顯有輕蔑鄙視原告人格
    ，造成原告恐懼之意，足使原告於心理上感覺難堪、畏怖，
    亦有貶抑原告人格特質及影響社會上對於原告個人人格之評
    價，堪認已侵害原告之名譽權、人格權，並致原告精神上受
    有相當之痛苦。從而，原告主張被告應對其負侵權行為損害
    賠償責任，請求被告賠償精神慰撫金，即屬有據，應予准許
    。
  ㈢次按因故意或過失，不法侵害他人之權利者，負損害賠償責
    任；不法侵害他人之身體、健康、名譽、自由、信用、隱私
    、貞操，或不法侵害其他人格法益而情節重大者，被害人雖
    非財產上之損害，亦得請求賠償相當之金額，民法第184 條
    第1 項前段、第195 條第1 項分別定有明文。而慰藉金之賠
    償須以人格權遭遇侵害，使精神上受有痛苦為必要，其核給
    之標準固與財產上損害之計算不同，然非不可斟酌雙方身分
    資力與加害程度，及其他各種情形核定相當之數額（原最高
    法院51年台上字第223 號判例意旨參照）。經查，被告對原
    告所為辱罵及恐嚇等行為，實均足以致原告受有精神上之痛
    苦，是原告依民法第195 條第1 項規定請求被告給付精神慰
    撫金，自屬有據。本院審酌兩造當庭所陳述之學歷、經歷及
    經濟狀況（本院卷第52頁）及參酌兩造財產所得資料（本院
    卷證物袋之稅務電子閘門財產所得調件明細表），並斟酌被
    告辱罵及恐嚇之情節，對原告人格貶損及心生畏懼之程度，
    與原告所受精神上之痛苦程度等一切情狀，認原告得請求之
    非財產上損害以1萬元為適當，逾此範圍，則屬無據。
四、綜上所述，原告依侵權行為之法律關係，請求被告賠償精神
    慰撫金1萬元，及自起訴狀繕本送達翌日即111年2月26日(附
    民卷第23頁)起至清償日止，按年息5％計算之利息，為有理
    由，應予准許；至逾此範圍之請求，則屬無據，為無理由，
    應予駁回。
五、本件原告勝訴部分，係依民事訴訟法第427 條第1 項規定適
    用簡易程序所為被告敗訴之判決，爰依同法第389 條第1 項
    第3 款規定，應依職權宣告假執行，並依同法第436 條第2
    項準用第392 條第2 項，依職權為被告預供擔保，得免為假
    執行之宣告。原告敗訴部分假執行之聲請亦無理由而應併予
    駁回。  
六、本件事證已臻明確，兩造其餘攻擊防禦方法或舉證，經審酌
    後，核與判決結果不生影響，爰不逐一論列，併此敘明。
七、本件損害賠償事件乃刑事附帶民事訴訟，由刑事庭移送前來
    ，迄本院言詞辯論終結為止，當事人並無任何裁判費或其他
    訴訟費用之支出，自無諭知訴訟費用負擔之必要，併此指明
    。
中　　華　　民　　國　　111 　年　　9 　　月　　14　　日
                  高雄簡易庭　法　　　官  鄧怡君
以上正本係照原本作成。
如不服本判決，應於送達後20日內，向本院提出上訴狀並表明上
訴理由，如於本判決宣示後送達前提起上訴者，應於判決送達後
20日內補提上訴理由書（須附繕本）。
中　　華　　民　　國　　111 　年　　9 　　月　　14　　日
    　　　　　　　　　　　　書　記　官  吳語杰